臺灣高等法院刑事裁定　　　　　　　　　100年度抗字第403號
抗 告 人
即受刑人　林霆祐
上列抗告人即受刑人因聲請撤銷緩刑案件，不服臺灣板橋地方法
院中華民國100 年3 月18日裁定（100 年度撤緩字第56號），提
起抗告，本院裁定如下：
    主  文
抗告駁回。
    理  由
一、聲請人即臺灣板橋地方法院檢察署檢察官聲請意旨（聲請案
    號：100 年度執聲字第533 號）略以：受刑人林霆祐因犯詐
    欺等案件，經臺灣板橋地方法院（下稱板橋地院）於民國99
    年9 月30日以98年度囑易字第1 號刑事判決判處有期徒刑5
    月，如易科罰金，以新臺幣（下同）1,000 元折算1 日，緩
    刑3 年，於99年11月19日確定在案。茲受刑人在緩刑期前即
    99年7 月間起至同年9 月1 日止，提供其居所作為賭博場所
    ，復以其所有之麻將、搬風骰子、骰子做為賭具，供賭客賭
    博財物，並從中抽頭牟利，業經板橋地院於99年10月28日以
    99年度簡字第8745號刑事簡易判決判處得易科罰金之有期徒
    刑3 月，於99年12月1 日判決確定。受刑人因有上揭犯罪事
    由，足認其不知悔悟自新，原宣告之緩刑難收其預期效果，
    而有執行刑罰之必要，合於刑法第75條之1 第1 項第1 款所
    定得撤銷緩刑宣告之原因，爰依刑事訴訟法第476 條規定聲
    請撤銷等語。
二、原審裁定意旨略以：受刑人於該院99年9 月30日以99年度囑
    易字第1 號詐欺等案件判決緩刑期前之99年7 月間某日起，
    基於意圖營利供給賭博場所及聚眾賭博財物之犯意，提供其
    位在新北市蘆洲區○○○路○ 段58巷18號3 樓之居所作為賭
    博場所，並以其所有之麻將、搬風骰子、骰子做為賭具，供
    賭客賭博財物，而從中抽頭牟利，迨99年9 月1 日零時30分
    許為警查獲，乃於99年10月28日經原審以99年度簡字第8745
    號刑事簡易判決判處受刑人意圖營利，聚眾賭博，處有期徒
    刑3 月，如易科罰金，以1,000 元折算1 日，並於99年12月
    1 日判決確定。受刑人係於緩刑前因故意犯他罪，而在緩刑
    期內受得易科罰金之有期徒刑之宣告確定。本件受刑人於緩
    刑前所犯之意圖營利，聚眾賭博罪與其以打放水球之手段而
    賭博財物所犯之詐欺取財、賭博罪名，同屬財產犯罪，且均
    與賭博財物有關，且其於本案即該院98年度囑易字第1 號審
    理中竟不知心生警惕而仍犯該意圖營利聚眾賭博罪名，足認
    原宣告之緩刑難收預期效果，而有執行刑罰之必要，爰依刑
    事訴訟法第476 條，刑法第75條之1 第1 項第1 款，裁定撤
    銷其緩刑之宣告等語。
三、按「受緩刑之宣告而有下列情形之一，足認原宣告之緩刑難
    收其預期效果，而有執行刑罰之必要者，得撤銷其宣告：一
    、緩刑前因故意犯他罪，而在緩刑期內受得易科罰金之有期
    徒刑、拘役或罰金之宣告確定者。二、緩刑期內因故意犯他
    罪，而在緩刑期內受得易科罰金之有期徒刑、拘役或罰金之
    宣告確定者。三、緩刑期內因過失更犯罪，而在緩刑期內受
    有期徒刑之宣告確定者。四、違反第七十四條第二項第一款
    至第八款所定負擔情節重大者。前條第二項之規定，於前項
    第一款至第三款情形亦適用之。」、「前項撤銷之聲請，於
    判決確定後六月以內為之。」刑法第75條之1 、第75條第2
    項分別定有明文。緩刑宣告是否得撤銷，除須符合刑法第75
    條之1 第1 項各款之要件外，本條並採裁量撤銷主義，賦予
    法院撤銷與否之權限，特於第1 項規定實質要件為「足認原
    宣告之緩刑難收其預期效果，而有執行刑罰之必要」，供作
    審認之標準。亦即於上揭「得」撤銷緩刑之情形，法官應依
    職權本於合目的性之裁量，妥適審酌受刑人所犯前後數罪間
    ，關於法益侵害之性質、受刑人於緩刑期內行為表現之惡性
    及其反社會性，是否已使前案原為促使惡性輕微之被告或偶
    發犯、初犯改過自新而宣告之緩刑，已難收其預期之效果，
    而確有執行刑罰之必要。
四、受刑人不服原審裁定撤銷其緩刑之宣告，提起抗告意旨以：
    伊自98年間因犯詐欺等案件後已有悔改之意，並找固定工作
    賺錢養家，已無任何犯罪意圖。原審99年度簡字第8745號案
    件實係伊於放假空閒時，偶有友人相約在家中打牌，伊並未
    從中抽頭牟利。99年9 月1 日晚間伊與同事郭永福、黃崇凱
    及綽號「教授」之友人（下稱郭永福等3 人）在家中打牌時
    ，郭永福之友人陳成業打電話詢問郭永福在作什麼？郭永福
    稱和同事打牌，陳成業遂稱其想打牌，故到伊家中，並帶其
    友人陳坤昌同來與郭永福等3 人打牌。伊在陳坤昌來打牌時
    已告知係同事好友間牌敘，不用抽頭；然陳坤昌於贏錢後仍
    放置數百元於伊桌上，表示貼補伊水電費，並非抽頭。伊以
    為其係一番好意，詎其中暗藏不軌，因陳坤昌於打牌期間多
    藏2 張牌於手中，遭在場之人當場發現，陳坤昌假意答應賠
    償郭永福等3 人所輸之金錢，卻請其家人報警說伊遭人恐嚇
    勒索。伊於緩刑期間確無犯罪之意圖，有在場證人郭永福等
    3 人可資作證，伊無抽頭情事云云。
五、本院查：
（一）受刑人林霆祐因詐欺取財、賭博等案件（以打放水球之手
      段而賭博財物），於99年9 月30日經板橋地院以99年度囑
      易字第1 號判決判處有期徒刑5 月，如易科罰金，以1,00
      0 元折算1 日，緩刑3 年，嗣於99年11月19日判決確定後
      ，詎受刑人於緩刑期前之99年7 月間某日起，因基於意圖
      營利供給賭博場所及聚眾賭博財物之犯意，提供其位在新
      北市蘆洲區○○○路○ 段58巷18號3 樓之居所作為賭博場
      所，並以其所有之麻將、搬風骰子、骰子做為賭具，供賭
      客賭博財物，而從中抽頭牟利，迨99年9 月1 日零時30分
      許為警查獲，乃於99年10月28日，經板橋地院以99年度簡
      字第8745號刑事簡易判決判處受刑人意圖營利，聚眾賭博
      ，處有期徒刑3 月，如易科罰金，以1,000 元折算1 日，
      並於99年12月1 日判決確定等情，有前開之刑事判決書及
      本院被告前案紀錄表在卷可稽，是本件受刑人係於緩刑前
      因故意犯他罪，而在緩刑期內受得易科罰金之有期徒刑之
      宣告確定，確已符合「緩刑期前因故意犯他罪，而在緩刑
      期內受得易科罰金之有期徒刑、拘役或罰金之宣告確定」
      撤銷緩刑宣告之法定要件。
（二）受刑人提起抗告否認有提供賭博場所及聚眾賭博牟利之犯
      罪意圖，並以前開情詞置辯；惟查，受刑人於99年9 月1
      日零時30分經警查獲後，分別於警詢及檢察官偵查時坦承
      確有前開犯行，核與證人即賭客陳坤昌、陳耀鴻、郭永福
      、黃崇凱等人於警詢之證述情節相符，有臺灣板橋地方法
      院檢察署檢察官99年度偵字第24205 號聲請簡易判決處刑
      書在卷可稽；次查，板橋地院依前開檢察官之聲請，於99
      年10月28日以99年度簡字第8745號刑事簡易判決逕以簡易
      判決處刑，受刑人對此判決亦未提起上訴，顯見受刑人已
      折服該案件之判決，並對該判決所認定之事實予以認同，
      被告涉犯刑法第268 條之意圖營利供給賭博場所及聚眾賭
      博罪，事證已臻明確，至堪認定，其前開所辯，顯係卸責
      之詞，不足採信。
（三）受刑人於緩刑前所犯之意圖營利供給賭博場所及聚眾賭博
      罪，與其以打放水球之手段而賭博財物所犯之詐欺取財、
      賭博罪名，同屬財產犯罪，且均與賭博財物有關；又被告
      於板橋地院98年度囑易字第1 號審理中，竟不知心生警惕
      而犯該意圖營利供給賭博場所及聚眾賭博罪名，足認受刑
      人心存僥倖，法治觀念薄弱，原宣告之緩刑已難收預期效
      果，而有執行刑罰之必要。
（四）基上，原審認為原宣告之緩刑難收其預期效果，而有執行
      刑罰之必要，爰准許檢察官之聲請，裁定撤銷受刑人緩刑
      之宣告，經核並無違誤或不當；受刑人猶執前詞否認犯罪
      ，提起抗告，顯無理由，應予駁回。
六、據上論結，應依刑事訴訟法第412條，裁定如主文。
中    華    民    國   100    年    4     月    28    日
                  刑事第九庭  審判長法  官  陳貽男
                                    法  官  蔡聰明
                                    法  官  蔡守訓
以上正本證明與原本無異。
不得再抗告。
                                    書記官  許俊鴻
中    華    民    國   100    年    4     月    28    日